【裁判字號】    95,交聲,476
【裁判日期】    950911
【裁判案由】    聲明異議
【裁判全文】
臺灣高雄地方法院刑事裁定             95年度交聲字第476號
原處分機關  高雄市政府
異  議  人  甲○○
即受處分人
上列異議人即受處分人因聲明異議案件，對於高雄市政府民國95
年7 月13日所為之處分（原處分：高市府交裁字第裁
32-BY0000000號），聲明異議，本院裁定如下：
    主  文
異議駁回。
    理  由
一、本件聲明異議意旨略以：當時伊車上仍有人，且該處亦有多
    違規車輛，為何警員僅舉發伊違規，且伊停車之位置是在黃
    線區，依規定可以停3 分鐘，原處分顯有錯誤，為此聲明異
    議，請求撤銷原處分等語。
二、按汽車駕駛人駕駛汽車停車時，在設有禁止停車標線（黃色
    實線）處所不得停車，道路交通安全規則第112 條第1 項第
    4 款定有明文。所謂禁止停車標線，係用以指示禁止停車路
    段，以劃設於道路緣石正面及頂面為原則，無緣石之道路得
    標繪於路面上，距路面邊緣以30公分為度；又禁止停車標線
    之禁止時間為每日上午7 時至夜間8 時，如有延長或縮短之
    必要時，應以標誌及附牌標示之，道路交通標誌標線號誌設
    置規則168 條第1 項、第2 項及第4 項均有規定。再按汽車
    駕駛人在設有禁止停車標線之處所停車者，處新臺幣600 元
    以上1200元以下罰鍰，道路交通管理處罰條例第56條第1 項
    第4 款亦有處罰明文。
三、經查：
  (一)本件原處分機關高雄市政府以異議人即受處分人（下稱異議
    人）甲○○所有之車牌號碼9069-MB 號自用小客車，於民國
    95年5 月9 日下午2 時21分許，停放在高雄市○○路（實際
    上違規地點為高雄市○○○路226 號前），經高雄市政府警
    察局交通大隊以拍照之方式存證，並以異議人有違反道路交
    通管理處罰條例第56條第1 項第4 款規定之「在設有禁上停
    車標線之處所停車」之違規行為逕行掣單舉發，異議人於舉
    發通知單上所載應到案日期前申訴（應到案日期為95年7 月
    5 日），原處分機關認受異議人有上開違規行為而依道路交
    通管理處罰條例第56條第1 項第4 款之規定裁罰異議人罰鍰
    新臺幣（下同）900 元等情，除據異議人於本院訊問時自承
    外，並經證人即逕行舉發之警員林釗永到庭證述明確（本院
    95年8 月14日訊問筆錄），復有高雄市政府警察局95年5 月
    30日高市警交相字第BY0000000 號舉發違反道路交通管理事
    件通知單1 份（下稱上開舉發通知單）、高雄市○○○○道
    路交通管理事件裁決書（高市府交裁字第裁32-BY0000000號
    ）1 份及違規採證照片2 幀附卷可稽。
  (二)依異議人所自承、證人林釗永之證述及卷附上開違規採證照
    片所示，可認異議人所有上開自用小客車，係停放於高雄市
    ○○○路266 號前，車內駕駛座無人，依據處罰條例第3 條
    第9 款所稱臨時停車係指「車輛因上、下人、客，裝卸物品
    ，其引擎未熄火，停止時間未滿3 分鐘，保持立即行駛之狀
    態。」及同條第10款所稱停車，係指「車輛停放於道路兩側
    或停車場所，而不立即行駛者」等規定，足認異議人所有車
    輛確係處於停車狀態甚明。按汽車停車時，在設有禁止停車
    標誌、標線之處不得停車，道路交通安全規則第112 條第1
    項第4 款定有明文，此為一般考領有汽機車駕駛執照人依據
    理性判斷明顯得知，異議人既考領有普通小型車駕駛執照，
    有證號查詢汽車駕駛人資料1 份在卷可證，對前開交通相關
    規定自難諉為不知，故此，異議人顯可判斷且應遵守標繪有
    代表禁止停車黃實線之指示，不得停車，其竟仍恣意在上開
    繪有黃實線之地點停車，其有前述之違規行為堪以認定。
  (三)異議人雖辯稱該處有多違規車輛，為何警員僅舉發伊違規云
    云。然查，異議人既有上開違規行為，即不得因他人違規停
    車未被舉發，而合理化其違規停車之行為。是異議人所辯顯
    不足採，自難採信。
四、綜上所述，異議人確有於前揭時地，在設有禁止停車標線之
    處所停車之違規行為，原處分機關依前揭道路交通管理處罰
    條例第56第1 項第4 款規定及違反道路交通管理事件統一裁
    罰標準表之規定裁處異議人罰鍰900 元，核無違誤，本件異
    議人之異議為無理由，自應將其異議駁回。
據上論斷，應依道路交通案件處理辦法第19條，裁定如主文。
中    華    民    國    95    年    9     月    11    日
                  交通法庭    法  官  何秀燕
以上正本證明與原本無異。
如不服本裁定，應於收受送達後5 日內向本院提出抗告狀。
中    華    民    國    95    年    9     月    11    日
                              書記官  簡鴻雅


司法院資訊處製作；財團法人民間司法改革基金會備份。
